【裁判字號】    91,交聲,470
【裁判日期】    920328
【裁判案由】    違反道路交通管理處罰條例聲明異議
【裁判全文】
臺灣桃園地方法院刑事裁定                        九十一年度交聲字第四七號
    異  議  人
    即受處分人  甲○○
右列受處分人因違反道路交通管理處罰條例案件，對於交通部公路總局新竹區監理所
中壢監理站所為之處分（壢監裁字第裁五三─ＺＡ0000000號）聲明異議，本
院裁定如左：
    主  文
異議駁回。
    理  由
一、異議意旨略以：異議人甲○○於民國九十一年六月十四日下午一時三十二分，駕
    駛車牌號碼ＫＵ─八八三六號自小客車行經國道一號北上南崁出口匝道處，當時
    有一小貨車自左方違規向伊車旁突然切入車道，伊基於安全考量向右靠並且停車
    向該小貨車抗議，伊並未下車，但因此致車輛誤跨白線，當時伊車是在停止狀態
    ，並無超車，待綠燈亮時伊即將車開入車道向前行駛，因此卻為警舉發其自匝道
    超車，深感不服，爰提起異議云云。
二、按汽車行駛高速公路，不得在單車道之匝道上超越前車；違反上開管制規定者，
    處汽車駕駛人新台幣（下同）三千元以上六千元以下罰鍰，並記違規點數一點，
    高速公路交通管制規則第九條第一項第三款、道路交通管理處罰條例第三十三條
    第一項、第六十三條第一項第一款分別定有明文。
三、受處分人即異議人甲○○於九十一年六月十四日下午一時三十二分許，駕駛車號
    ＫＵ－八八三六號自用小客車，行經國道一號公路北向南崁出口匝道處未依規定
    車道行駛，經內政部警政署國道公路警察局第一警察隊員警拍照存證，逕行舉發
    其有「利用加（減）速車道或單車道之匝道超車」之行為，並填製內政部警政署
    國道公路警察局公警局交字第ＺＡ0000000號舉發違反道路交通管理事件
    通知單，惟異議人於應到案日期（九十一年八月六日）前到案陳述不服舉發，裁
    決機關認無理由而於九十一年九月十日裁決處罰鍰新台幣三千元，並記違規點數
    一點，有前揭舉發違反道路交通管理事件通知單影本一件、舉發照片影本一張及
    裁決書一件附卷可稽，異議人惟以前揭情詞為由提出異議，經查：異議人確有於
    右述時、地在高速公路匝道超車之事實，業據証人即舉發之內政部警政署國道公
    路警察局第一警察隊警員李德龍到庭証稱：當時前方交通壅塞，伊收到指示到現
    場察看有無違規行駛，伊將警車停很車，人站在護欄外面，車子必須要很靠近伊
    才會看到伊，伊看到異議人之車路已跨線行駛到路肩一段時間後才拍照，當時匝
    道車輛很多，車速很慢，異議人車輛後面跟著很多台違規車輛，如果伊當場攔下
    他，後方的車輛會立刻切入車道，造成車道內車輛之危險，所以伊沒有當場攔他
    ，而以拍照方式存証。且當時伊並沒有看到異議人車輛停在路肩，異議人如要閃
    左邊的車輛切入他車道，他應該要把車輛停下來，等左邊車輛切入車道後，再行
    駛即可，不可能違規往右開等語，証人李德龍既與異議人間無任何嫌隙，當無隨
    意誣陷異議人之必要，且據異議人之異議理由所載，當時其左方有一輛小貨車違
    規切入伊車道，伊基於安全考量始向右靠並停車於白線上，以向該小貨車抗議云
    云，然本院觀諸卷附舉發照片所示，異議人所駕車輛之左前側確有一輛小貨車，
    異議人若確係遭該車切入而佔用到其車道，其應於原車道上暫停讓該小貨車先行
    即可，實無需將車再往右側車道開，況該小貨車係在異議人車輛之左前方，異議
    人所駕車輛在其右後側，異議人若有任何停車抗議之行為，其所駕車輛應在該小
    貨車之前方始有其意義，異議人所駕車輛既在該小貨車之後側，異議人如將車暫
    停不僅未能引起該小貨車之注意，亦無攔阻該小貨車之通行，是以異議人之前開
    辯詞，顯與常情有違，僅係事後卸責之詞，殊無足採，應認証人李德龍之証詞始
    與卷附舉發照片所示之情狀相吻合。是以本件異議人之異議，並無理由，從而失
    至為灼然，自難僅以上開事由為免責之抗辯。從而，原處分機關以異議人違規情
    事明確，逕行裁處異議人處罰鍰新台幣三千元，並記違規點數一點，於法並無違
    誤或不當之處，異議意旨求為撤銷原裁決，非有理由，應予駁回。
據上論斷，應依道路交通管理處罰條例第八十七條第二項、道路交通案件處理辦法第
十九條，裁定如主文。
中      華      民      國    九十二    年      三      月    二十八    日
                              臺灣桃園地方法院交通法庭
                                  法  官  林  恆  吉
右正本證明與原本無異。
如不服本裁定，應於裁定送達後五日內向本院提出抗告狀。
                                  書記官  邱  仲  騏
中      華      民      國    九十二    年      四      月      四      日


司法院資訊處製作；財團法人民間司法改革基金會備份。
